

SYROTNIK ADRIEN

22 ANS INGÉNIEUR DÉVELOPPEUR 3D

PRESENTATION

Passionné par le développement d'applications 3D et la réalité virtuelle, je possède une expertise solide sur Unity et une familiarité avec Unreal Engine. J'ai également travaillé sur des projets web avec Angular, NodeJS et Svelte. Actuellement en quête de nouvelles opportunités, je serai disponible dès septembre 2024.

LANGUES

Français | Natif

COMPÉTENCES

Unity, Unreal Engine, Blender C#, C++, C, Python, .NET Project Management Design pattern HTML, CSS, JS, Bootstrap Svelte, Angular, Express, React (Native) Gitlab CI/CD, Docker MySQL, PostgreSQL, MongoDB, Hadoop IA: ML, DL, Unity ML-Agents Toolkit Solidity, Web3.js, Truffle Unit and e2e Testing **Network Administration Process Optimization**

HOBBIES

Jeux vidéo, crypto-monnaies, street-workout, vélo, piano

CONTACT & LIENS

Adresse: 5 rue des Alouettes Jonchery sur

Vesle, France, 51140 Tel: +33 7 68 79 92 38

Email: adrien.syrotnik@gmail.com Portfolio: https://cv.adrien-syrotnik.fr/

LinkedIn: <u>@adriensyrotnik</u>

CodinGame: link Unity Learn: link

Github: https://github.com/adrien-syrotnik

EXPÉRIENCES

Alternance Développeur VR - AR

BERTRANDT | SEPT 2023 - SEPT 2024

- Développement d'applications AR et VR pour de la digitalisation de processus dans l'industrie automobile

Stage Développeur VR - AR

UNIVERSITÉ TECHNIQUE CLUJ | SEPT 2022 - FEB 2023

- Développement d'applications AR et VR en Roumanie pour des musées

Stage Développeur Front-End

FLEXNETWORK | JAN 2022 - AVRIL 2022

- Développement de composants de sites Web à l'aide du framework Angular
- Développement continu à l'aide de l'outil CI-CD sur GitLab

Stage Développeur Full-Stack

ADEE ELECTRONIC | MARS 2021 - JUILLET 2021

- Développement d'une application web pour la gestion de projets
- Migration de la base de données de MySQL vers SQLServer

FORMATION

École d'ingénieurs en informatique

CESI REIMS, FRANCE | 2019 - 2024

Baccalauréat scientifique

LYCÉE ROOSEVELT REIMS, FRANCE | 2017 - 2019

CERTIFICATS



Unity Junior Programmer



Unity Essentials Pathway



Unity VR Development Pathway



Unity Mobile AR Development

MAY 2023 - Unity



CCNA: Introduction to Networks

FEV 2021 - CISCO